# 母子公司通借通还合并报表处理

提问人：zxx0607 时间：2020-08-24 12:33:09
母公司 1 月 1 日从金融机构借款 1 亿元，期限 3 年，年利率5%；同日，母公司将借款 1 亿元全部转借给子公司，利率为5%，子公司用于建设项目，利息资本化处理。母公司单户报表 年末资产类科目体现应收 500 所有者权益增加500 （忽略其他因素），利润表体现财务费用-资金收益 -500 。子公司资产类科目体现在建工程 500 应付 500 利润表无影响。请问合并层面如何处理

回答人：chenyiwei
可参考：《瑞华研究 2010 ～ 2019 汇编》之“问题1-1-46（合并报表和个别报表对利息资本化的处理问题）”。